臺灣新竹地方法院民事判決
110年度簡上字第131號
上  訴  人  傅日紅  
被上訴人    吳蘭香  

上列當事人間損害賠償事件，上訴人對於民國110年10月1日本院
新竹簡易庭110年度竹簡字第366號第一審判決提起上訴，本院於
民國111年5月11日言詞辯論終結，判決如下：
    主  文
上訴駁回。
第二審訴訟費用由上訴人負擔。
    事實及理由
一、上訴人主張之上訴事實及法律依據，除與原審相同茲予引用
    外，另補稱：
㈠、兩造前為男女朋友關係，交往期間被上訴人主動預付上訴人
    新臺幣（下同）10萬元作為交往時吃飯、旅遊、住宿、逛街
    、汽車加油及保養等費用，實係贈與而非借貸，上訴人花費
    亦十倍於此。而上訴人嗣後之所以給付被上訴人4萬元，係
    為維護男人尊嚴及維持和諧甜蜜關係而主動分擔交往費用，
    並非清償借款。兩造在LINE對話內容只是閒聊打屁，不得作
    為兩造間借貸關係之積極證據，請被上訴人提出借據為證。
㈡、上訴人在LINE表示「妳說啊沒關係，妳就說妳交很多男朋友
    ，北港香爐人人插」，上開文字是寫「『妳』就說…」而不是
    「『我』就說…」，可見這句話不是上訴人說的。即使是上訴
    人所說，「北港香爐人人插」是台灣流傳百年之俚語，表示
    北港媽祖受人敬仰、香火鼎盛之意，為讚美之詞，以此評論
    被上訴人交友狀況，乃憲法保障言論自由之範疇。況被上訴
    人於此事件後，猶正常於名稱為「六樓」之卡拉OK店上班、
    陪客人歡唱、跳舞、喝酒、聊天、打牌，實無鬱鬱寡歡之情
    ，亦無就醫之事，可見並未受有精神痛苦。
㈢、上訴聲明：⑴原判決不利於上訴人部分廢棄。⑵上開廢棄部分
    ，被上訴人之訴及假執行之聲請均駁回。⑶第一、二審訴訟
    費用由被上訴人負擔（簡上卷第99頁）。
二、被上訴人主張之事實及法律依據，除與原審相同茲予引用外
    ，另補稱：　　
㈠、兩造只有短暫交往，後來發現上訴人有問題，被上訴人就執
    意分手。交往期間大筆支出諸如出國旅遊，是被上訴人自行
    刷卡支付，一起吃飯是輪流付錢，上訴人請一頓、被上訴人
    回請一頓。上訴人借款10萬元時表示借幾天就會還，但屢經
    催討只陸續還款4萬元，後來沒有誠意再還，被上訴人才以L
    INE請求還款。
㈡、被上訴人原本在新竹市○○路○段000號台西鵝肉從事餐廳外場
    工作，因遭上訴人辱駡而精神恍惚發生車禍，後來右手又遭
    獒犬咬傷，無法勝任原來餐廳外場工作而辭職。在家養傷期
    間經同學介紹，始至單純之視聽教室擔任清潔打掃端送茶水
    工作，工作內容只是放歌、客人離開後擦桌子整理環境而已
    ，並非如上訴人所述陪客人唱歌、跳舞、喝酒等。被上訴人
    既不能將遭受上訴人辱駡的不佳情緒帶到工作上，只能隱藏
    悲傷憤怒，克盡職守工作（原審卷第55-56頁、簡上卷第87
    頁）。
㈢、答辯聲明：⑴上訴駁回。⑵訴訟費用由上訴人負擔（簡上卷第9
    9頁）。　　　　　
三、本院之判斷：
㈠、按判決書內應記載之事實，得引用第一審判決。又判決書內
    應記載之理由，如第二審關於攻擊或防禦方法之意見及法律
    上之意見與第一審判決相同者，得引用之，民事訴訟法第45
    4條第1項前段、第2項前段分別定有明文。此一規定，依同
    法第436條之1第3項，於簡易程序之第二審亦有準用。經查
    ，兩造在本院審理時之攻擊或防禦方法均與在原審提出者相
    同，依上開法條規定，自得引用第一審判決關於事實之記載
    。而本院對此部分攻擊或防禦方法之意見及法律上之意見，
    亦與第一審判決理由相同，爰亦引用第一審判決關於理由之
    記載。以下僅就兩造在第二審提出之新攻擊或防禦方法加以
    判斷。　　
㈡、按當事人主張有利於己之事實者，就其事實有舉證之責任。
    但法律別有規定，或依其情形顯失公平者，不在此限，民事
    訴訟法第277條就舉證責任之分配定有明文。各當事人就其
    所主張有利於己之事實，均應負舉證之責，故一方已有適當
    之證明者，他方欲否認其主張，即不得不更舉反證。被上訴
    人於起訴原因已有相當之證明，而上訴人於抗辯事實並無確
    實證明方法，僅以空言爭執者，當然認定其抗辯事實之非真
    正，而應為上訴人不利益之裁判。經查：
　⒈上訴人曾收受被上訴人給付10萬元，為上訴人所不爭執，僅
    爭執收受之原因為贈與而非借貸云云。消費借貸契約並非要
    式契約，不以簽立書面借據為限，被上訴人就其主張上訴人
    向其借貸，業已提出兩造間LINE對話紀錄為證，上訴人多次
    在不同日期承認向被上訴人借款10萬元、會分期還款（原審
    卷第17-21頁），堪認被上訴人已有相當證明。反之，上訴
    人於其抗辯「贈與」並無確實證明方法，僅以空言爭執，自
    無可信。
　⒉另者，北港媽祖廟是宗教廟宇，香爐本是神器，但經著名作
    家寫作「北港香爐人人插」（書名）一書，書內香爐被影射
    為性器，隨著網路推播此一單詞，而不探討書中內涵，此一
    單詞已逐漸被簡化成污辱人之用語。觀諸上訴人對被上訴人
    傳送之文字全文乃「妳說啊沒關係，妳就說妳交很多男朋友
    ，北港香爐人人插」「嘴說海誓山盟的誓言，卻盡做曖昧劈
    腿之事」（原審卷第15頁），顯然指摘被上訴人男女關係複
    雜，與宗教信仰無關，上訴人稱此為讚美之詞，自難取信於
    人。上訴人雖又謂被上訴人能正常於卡拉OK店上班，故無精
    神痛苦可言，惟查，上訴人故意以上開具侮辱意涵之單詞侵
    害被上訴人之人格尊嚴，造成被上訴人感受冒犯，已構成性
    騷擾行為，自應負損害賠償責任，並不因被上訴人於受性騷
    擾後，努力復原及正常工作而減免上訴人行為時應負之責任
    。
㈢、綜上，本件被上訴人依消費借貸、性騷擾侵權行為之法律關
    係，請求上訴人返還借款6萬元、給付精神慰撫金4萬元，及
    自起訴狀繕本送達翌日即110年8月25日起至清償日止，按年
    息5%計算之法定遲延利息，洵屬有據，應予准許，原審判決
    認事用法並無違誤，應予維持。上訴意旨指摘原判決不當，
    求予廢棄改判，為無理由，應予駁回。
四、本件事證已臻明確，兩造其餘攻擊防禦方法及舉證，核與判
    決結果不生影響，爰不一一論述。
五、據上論結，本件上訴為無理由，依民事訴訟法第436條之1第
    3項、第449條第1項、第78條，判決如主文。
中    華    民    國    111   年    5     月     25   日
                  民事第二庭  審判長法  官  鄭政宗
                                    法  官  王佳惠
                                    法  官  陳麗芬
以上正本係照原本作成。
本判決不得上訴。
中    華    民    國    111   年    5     月     25   日
                                    書記官  曾煜智